# 请教非同一控制下企业合并发生销售退回

提问人：lochanw 时间：2020-01-17 15:42:32
请教：非同一控制下企业合并，被购买方当期发生销售退回，对于个别报表冲减当期损益，对于整个合并层面应当冲减当期损益，还是未分配利润呢（考虑到被购买方上期的利润是以未分配利润形式合并进来的）？

回答人：chenyiwei
首先需确认：该次销售退回并未表明此前被收购方确认收入（在购买日之前）存在会计差错，也不影响购买日的购买对价分摊结果。属于购买日后新出现的情况，不是购买日已存在且在购买日后 12 个月内发生的情况。
在此前提下，购买方合并报表层面对该项销售退回交易同样是计入损益，而不应直接调整合并报表层面的权益。